臺灣臺北地方法院民事裁定
111年度北簡字第10959號
反訴原告即
被      告  林月女  
反訴被告即
原      告  虹邦首都花園大廈管理委員會

法定代理人  鄭淵才  
訴訟代理人  何乃隆律師
上列當事人間請求給付管理費等事件，反訴原告提起反訴，本院
就反訴部分裁定如下：
　　主    文
反訴原告之訴駁回。
反訴訴訟費用由反訴原告負擔。
    事實及理由
一、按被告於言詞辯論終結前，得在本訴繫屬之法院，對於原告
    及就訴訟標的必須合一確定之人提起反訴；反訴之標的，如
    專屬他法院管轄，或與本訴之標的及其防禦方法不相牽連者
    ，不得提起；反訴，非與本訴得行同種之訴訟程序者，不得
    提起；當事人意圖延滯訴訟而提起反訴者，法院得駁回之，
    民事訴訟法第259 條、第260 條分別定有明文。又民事訴訟
    法第260條第1項後段所稱之「相牽連」，係指為反訴標的之
    法律關係與本訴標的之法律關係間，或為反訴標的之法律關
    係與作為本訴防禦方法所主張之法律關係間，兩者在法律上
    或事實上關係密切，審判資料有其共通性或牽連性者而言。
    換言之，為本訴標的之法律關係或作為防禦方法所主張之法
    律關係，與為反訴標的之法律關係同一，或當事人兩造所主
    張之權利，由同一法律關係發生，或為本訴標的之法律關係
    發生之原因，與為反訴標的之法律關係發生之原因，其主要
    部分相同，方可認為兩者間有牽連關係（最高法院98年度台
    抗字第105號裁定意旨參照)。是以反訴標的與本訴之標的及
    其防禦方法不相牽連，即難認符合上開條文所稱之「相牽連
    」，自不備反訴之要件，依民事訴訟法第249條第1項第6款
    規定，法院應以裁定駁回該反訴。
二、反訴原告主張：反訴原告所有門牌號碼臺北市○○區○○○路000
    號13樓、13樓之2、13樓之3及同號6樓之2、同路290號14樓
    之2、14樓之3房屋，其中4戶借名登記於林康、陳雅鶯。因
    系爭大廈進行外牆修復工程，導致原告所有上開288號13樓
    之2房屋之廚房、天花板毀損；288號13樓及288號6樓之2房
    屋需清理水泥及冷氣、更換窗戶、玻璃；290號14樓之2、14
    樓之3房屋牆面漏水、磁磚脫落；288號13樓之2、13樓之3房
    屋積水，家具、沙發、門窗、衣櫃及家電毀損；290號14樓
    之2、14樓之3房屋施作之木走道遭拆除等情，反訴原告受有
    損害，請求反訴被告賠償損害等語。
三、經查，本件反訴原告之反訴係主張系爭大廈外牆修復工程，
    造成其所有上開房屋受有損害等，請求反訴被告負損害賠償
    責任。惟件反訴原告除未能具體確定其反訴聲明請求被告賠
    償之金額，程序上已於法不合外，因本件本訴係反訴被告請
    求反訴原告應依區分所有權人會議之決議繳納外牆修復費，
    與反訴原告提起反訴主張修復外牆工程損害其所有房屋，請
    求賠償損害，並非出於同一事實，且反訴訴訟標的法律關係
    ，與本訴之訴訟標的及攻擊防禦方法均不同，本反訴當事人
    主張之權利非源於同一法律關係，亦無主要部分相同之情形
    存在，顯乏上開法條所述之牽連關係，無從期待充分互相援
    引訴訟資料，反使訴訟程序趨於複雜而延滯訴訟，是反訴原
    告提起之反訴，核與民事訴訟法第260條規定不符。故本件
    反訴不合法，應予駁回。
四、依民事訴訟法第436條第2項、第249條第1項第6款、第95條
    、第78條，裁定如主文。
中　　華　　民　　國　　111 　年　　10　　月　　12　　日
              　  臺灣臺北地方法院臺北簡易庭
                              法  官　李宜娟
以上正本證明與原本無異。
如不服本裁定，應於裁定送達後10日內向本庭提出抗告狀，並繳
納裁判費新臺幣1,000元。
中　　華　　民　　國　　111 　年　　10　　月　　12　　日
                              書記官  官逸嫻